臺灣高等法院刑事判決
                                   108年度上易字第1921號
上  訴  人
即  被  告  廖和慶


上列上訴人因竊盜案件，不服臺灣新北地方法院108 年度審易字
第1360號，中華民國108年7月19日第一審判決（起訴案號：臺灣
新北地方檢察署108年度偵字第10904號），提起上訴，本院判決
如下：
    主  文
上訴駁回。
    事  實
一、廖和慶於民國108年1月5日19時30分許，行經新北市○○區○○
    路000○0號籃球場旁之長椅上，見詹智宇及林韋霖所有、各
    置放於該處之NIKE背包及ADIDAS背包，無人看管之際，認有
    機可乘，竟意圖為自己不法之所有，基於竊盜之單一犯意，
    接續徒手竊取詹智宇所有之NIKE背包1個（內含OPPO行動電
    話1支《含SIM卡1枚，門號0000000000》、皮夾1只、現金新臺
    幣《下同》1,200元、NIKE黑色外套、白色短袖上衣、藍色長
    褲各1件、學生證、合作金庫提款卡1張、車牌號碼000-0000
    號普通重型機車鑰匙及住處鑰匙等，總價值共13,400元）及
    林韋霖所有ADIDAS背包內之三星牌NOTE5行動電話1支（含SI
    M卡1枚，門號0000000000，價值1萬元），得逞後旋即離去
    。嗣經詹智宇及林韋霖發現遭竊後，報警處理，經警調閱附
    近監視器錄影畫面，始循線查悉上情。
二、案經詹智宇、林韋霖訴由新北市政府警察局中和分局報請臺
    灣新北地方檢察署檢察官偵查起訴。
    理  由
一、證人詹智宇、林韋霖於警詢時之陳述，屬傳聞證據，被告經
    合法傳喚未到場爭執其證據能力，檢察官於審判期日中亦未
    爭執其證據能力（見本院卷第124頁），且迄言詞辯論終結
    亦未聲明異議，本院審酌上開證據資料製作時之情況，尚無
    違法不當及證明力明顯過低之瑕疵，認為以之作為證據應屬
    適當，爰依刑事訴訟法第159條之5規定，認定前揭供述均有
    證據能力。
二、上訴人即被告廖和慶於原審審理時就上揭事實均坦承不諱（
    見原審卷第104、110 頁），核與證人即告訴人詹智宇、林
    韋霖於警詢、偵查之證述情節相符（見108年度偵字第10904
    號卷〔下稱偵查卷〕第15至17、21至23、91至93頁），並有案
    發現場暨監視器錄影畫面翻拍照片共11張、監視器錄影檔光
    碟1 片等在卷可稽（見偵查卷第33至38頁，證物袋內）。被
    告上開任意性自白與事證相符而足採信。從而，本案事證明
    確，被告犯行，洵堪認定。
三、論罪
  ㈠按行為後法律有變更者，適用行為時之法律；但行為後之法
    律有利於行為人者，適用最有利於行為人之法律，刑法第2
    條第1項定有明文。經查，被告行為後刑法第320條第1項規
    定業於108年5月29日經修正公布，並自同年月31日起生效施
    行。刑法第320條第1項竊盜罪之構成要件雖未修正，惟其法
    定刑則由「5年以下有期徒刑、拘役或500元以下罰金」，修
    正為「5年以下有期徒刑、拘役或50萬元以下罰金」。經比
    較新舊法規定，自以修正前刑法第320條第1項之規定有利於
    被告，自應適用之。
  ㈡核被告所為，係犯修正前刑法第320條第1項之竊盜罪。再被
    告於事實欄所示時、地，先後竊取詹智宇、林韋霖財物之行
    為，係出於同一犯意，且均於密切接近之時地實施，所侵害
    俱同一財產法益，各行為之獨立性極為薄弱，依一般社會健
    全觀念，在時間差距上，難以強行分開，在刑法評價上，以
    視為數個舉動之接續施行，合為包括之一行為予以評價，較
    為合理，應屬接續犯。另被告以一行為決意，竊取詹智宇、
    林韋霖所有之財物，而侵害數人之財產法益，係以一行為同
    時觸犯數罪名，依刑法第55條之規定，為同種想像競合犯，
    應從一重竊盜罪處斷。
四、駁回上訴之理由：
    原審本於同上見解，認定被告前揭犯行，罪證明確，適用刑
    法第2條第1項前段、（修正前）第320條第1項、第55條、第
    41條第1項前段、第38條之1第1項前段、第3項，刑法施行法
    第1條之1第1項、第2項前段規定，並審酌被告正值壯年，不
    思循正當途徑獲取財物，竟因貪圖不法利益而竊取他人財物
    ，行為實屬可議，惟念其犯罪後坦承犯行，尚有悔意，兼衡
    其素行、犯罪動機、目的、手段、情節、犯罪所生危害、高
    職畢業之智識程度、家庭經濟狀況及竊得財物之價值，且其
    業與告訴人詹智宇達成調解，有原審調解筆錄在卷可佐（見
    原審卷第169至170頁），告訴人詹智宇所受損害已獲減輕等
    一切情狀，量處拘役30日，並諭知如易科罰金之折算標準，
    且就未扣案之犯罪所得如附表編號一所示之物宣告沒收，於
    全部或一部不能沒收或不宜執行沒收時追徵其價額；為免執
    行困難及使被告承受過度不利益，並就附表編號二、三所示
    之物不予宣告沒收或追徵。其認事用法，均無違誤，量刑及
    沒收之宣告亦屬允當，應予維持。被告上訴意旨固稱因未與
    被害人林韋霖調解及賠償之，希望能賠償被害人及減低其損
    失云云，惟被告經本院合法傳喚，並未到庭，其所稱欲與被
    害人林韋霖調解云云，顯難採信。被告仍執前詞提起上訴，
    為無理由，應予駁回。
五、被告經本院合法傳喚，無正當理由不到庭，爰不待其陳述逕
    行判決。
據上論斷，應依刑事訴訟法第368條、第371條，判決如主文。
本案經檢察官游淑惟提起公訴，檢察官陳孟黎到庭執行職務。
中　　華　　民　　國　 109　　年　　1  　 月　　8 　　日
                  刑事第十三庭  審判長法　官  王國棟
                                      法　官  呂煜仁
                                      法　官  許永煌
以上正本證明與原本無異。
不得上訴。
                                      書記官  郭侑靜
中　　華　　民　　國　　109 　年　　1 　　月　　9 　　日
附表：
編號 物品名稱及數量 備註 一 三星牌NOTE5行動電話1 支 被告本案犯罪所得，惟未扣案，尚未實際合法發還告訴人林韋霖。 二 SIM 卡2 枚、學生證、合作金庫提款卡各1 張 被告本案犯罪所得，惟未扣案，尚未實際合法發還告訴人詹智宇、林韋霖。 三 NIKE背包1 個、OPPO行動電話1 支、皮夾1 只、現金1,200 元、NIKE黑色外套、白色短袖上衣、藍色長褲各1 件、車牌號碼000-0000號普通重型機車鑰匙及住處鑰匙各1 串 被告本案犯罪所得，並未扣案，尚未實際合法發還告訴人詹智宇，惟業已達成調解並願賠償損失。 
附錄：本案論罪科刑法條全文
修正前中華民國刑法第320 條
意圖為自己或第三人不法之所有，而竊取他人之動產者，為竊盜
罪，處5 年以下有期徒刑、拘役或5 百元以下罰金。
意圖為自己或第三人不法之利益，而竊佔他人之不動產者，依前
項之規定處斷。
前二項之未遂犯罰之。